## Fernando Felicíssimo

São Paulo, São Paulo, Brasil

Detalhes Contato: +55 16 99221-3264 / ffelicissimo@gmail.com Estado Civil: Casado RG:30.501.209-5 CPF:30.522.5098-19

Nome Pai: Ignacio Felicíssimo Filho Nome Mae: Janeth Cesária Felicíssimo

Natural: Brasília - DF Naturalidade: Brasileiro

Linked in

Objetivo

IT Especialist / Infrastructure Analyst / Infrastructure Architect / Devops / Linux Sysadmin/ Analyst Middleware

Resumo

Profissional com mais de 17 anos de experiência em vários setores como: Varejo, Saúde, Mídias Digitais, Provedor de Internet, com experiência comprovada em ambientes de alta disponibilidade e criticidade de application services, apoiando desde a concepção inicial até arquitetura da aplicação.

#### Conhecimentos em Informatica:

- Webservices: Jboss, Tomcat, Apache, Nginx, HAPROXY, WebSphere, Node
- Oracle Middleware: WebLogic, Oracle Service Bus and SOA
- Databases: Oracle, MySQL, Mongodb, Postgree
- Virtualization: Esx, Esxi, Vmware, Vcenter, Oracle Vmware
- Microservices: Docker, Kubernetes, Rancher
- Operating System: Linux Systems (Redhat, Oracle, Ubuntu, Centos, Debian)
- Automatization and Building: python, vagrant, ansible, maven, Continuous Integration and Continuous Delivery (CircleCI), Blue Green Agreements, Agile Development
- Web Applications: Java, NodeJS, PHP

## **Experiencia Profissional**

#### 11/2018 - atual

## Analista Suporte Middleware SR.

Vivo(telefônica) - São Paulo - BR (Telecomunicações)

Contribuindo na empresa com sustentação das aplicações Vivo nas mais variadas tecnologias e arquitetura on premisse e cloud, também na administração dos ambientes middleware com mais de 2000 domínios entre Weblogic, SOA e OSB a empresa está no movimento de inovação em cloud e cultura DevOps então automatizações em on premisse(Jenkins,K8s,Cloud Privada e Pública(Huawei)) estão sendo implementadas estou contribuindo com a frente de micro serviços(Docker).

#### 04/2018 - 10/2018 ESPECIALISTA DE TI

Grupo São Francisco - Ribeirão Preto - BR (Saúde)

Contribui com a empresa nas áreas de inovação e arquitetura de aplicações web e administração de ambientes em Cloud (AWS, Oracle Cloud e AZZURE), virtualização implementando novas soluções para provisionamento de Infraestrutura e automatização de deploy (vagrant, ansible, python, git) também contribuindo com a sustentação de todos os ambientes on premisse , analise e implementação de novas tecnologias para atender as demandas de negócio.

- Um projeto estruturante interessante que pude contribuir com o negócio foi a implementação do solução de TS(Terminal Service Microsoft) em cluster usando o remote desktop web access onde seria disponibilizado por exemplo a aplicação TASY em browser
- Migração ambiente Cloud Oracle de US para o Brasil e reconstrução de toda arquitetura do ambiente

#### 07/2011 - 05/2017

#### Linux Sysadmin / Arquiteto de infra-estrutura / Devops

Magazine Luiza (LuizaLabs) – São Paulo – BR (indústria: varejo)

Contribui com a empresa na transição de um modelo de infraestrutura 100% convencional com base em ITIL para LEAN IT acelerando o desenvolvimento e entrega de novos produtos e proporcionando maior agilidade nos processos.

O LuizaLabs utilizava como provedores de Cloud Pública a AWS, GCP e AZZURE, para automatização de infraestrutura utilizávamos (vagrant, ansible, python, git).

Contribuí como líder técnico em 5 grandes projetos:

- Portal Luiza Portal de intranet para funcionários com várias ferramentas acopladas e um deles e o acesso à informação do colaborador como holerite.
- Mastersaf NFE v1 geração e envio de NFE para o governo brasileiro e clientes
- Mastersaf NFE v2 nova arquitetura da Infra-estrutura em Middleware.
- Docker implementação de um orquestrador de microservico utilizando Rancher. Implementei todo o PIPELINE de Continuos Integration/Continuos Delivery utilizando CircleCI, executando trilhas de testes da saúde do código/container e a geração do pacote de deploy utilizando(Maven) no datacenter on-premisse.
- Kubernetes implementação de cluster K8s no datacenter on premisse.

# 05/2009 - 06/2011

SysAdmin Linux/Windows

Unimed – São José dos Campos – SP - BR (indústria: saúde)

Como um líder técnico, tive 4 grandes projectos, os principais benefícios para a empresa foram o aumento da segurança, alta disponibilidade de produtos e serviços on-line e redundância de conectividade com suas subsidiárias:

- Redundância de serviços de internet (Edge Firewall (IPTABLES), BGP, NIC BR).
- Redundância de conectividade dos pontos de presença física.
- Arquitetura e implantação SAE (sistema de autorização eletrônica) médicos acordos externos.
- VPN e DMZ...

#### Cursos e Treinamentos

2008 LPI Level I and II Certification preparation course

At 4Linux, São Paulo. Duration: 240 hours.

2011 Basic IPV6

At NIC.BR, São Paulo Duration: 32 hours.

2013 Power VM administration

Conducted in house by HP, Franca

Duration: 40 hours.

2015 Clouding Computing Architect (AWS)

At SOA EXPER, São Paulo Duration: 120 hours.

2016 Docker

At InfoSlack, Virtual training

Duration: 20 hours.

2018 Arquiteto de Solucoes Cloud - Amazon

CloudGuru Duração: 20 horas

2018 VMware vSphere: Install, Configure, Manage [6.5]

Ka Solution Duração: 40 horas

2019 DevOps Essentials Professional Certificate (DEPC)

CertiProf®

2019 DevOps Fundamentals Ed1

Oracle University Duracao:32 horas

2019 Oracle SOA, Install, Configure, Manage

Oracle University Duracao:32 horas

2019 Oracle Oracle Access Manager(OAM), Install, Configure, Manage

Oracle University Duracao:32 horas

2020 Container Expert (K8s, Docker, Swarm, Istio)

Linuxtips

Duracao:64 horas

2020 Infra As Code (Terraform, Ansible, Packer, Vault)

Linuxtips

Duracao: 64 horas

Educação

07/2017 to date English as Foreigner Language – (level A2)

ISI, Dublin

2003 – 2005 Bachelor in Telecommunication Technology

Universidade de Franca - UNIFRAN